臺灣彰化地方法院刑事判決　　　　　　　100年度訴字第651號
公　訴　人　臺灣彰化地方法院檢察署檢察官
被　　　告　李世昌
上列被告因違反毒品危害防制條例案件，經檢察官提起公訴（
100 年度毒偵字第869 號），本院依簡式審判程序審理，判決如
下：
    主  文
李世昌施用第一級毒品，累犯，處有期徒刑拾月。
    犯罪事實
一、李世昌前於民國82年間因違反麻醉藥品管理條例案件，經臺
    灣高雄地方法院以82年度易字第4559號刑事判決判處有期徒
    刑7 月，經上訴臺灣高等法院高雄分院以82年度上易字第17
    78號刑事判決判處上訴駁回而確定（第1 案），因肅清煙毒
    條例案件，經本院以82年度訴字第1247號刑事判決判處有期
    徒刑3 年2 月，經上訴臺灣高等法院臺中分院以83年度上訴
    字第893 號刑事判決判處上訴駁回而確定（第2 案），因竊
    盜案件，經本院以84年度訴緝字第18號刑事判決判處有期徒
    刑2 年10月，經上訴臺灣高等法院臺中分院後又撤回上訴而
    告確定（第3 案），上開2 案，再經臺灣高等法院臺中分院
    以86年度聲字第369 號裁定定應執行刑為有期徒刑3 年1 月
    確定，再因違反麻醉藥品管理條例案件，經本院以82年度訴
    字第2273號刑事判決判處有期徒刑4 月確定（第4 案），前
    開2 案，復經臺灣高等法院臺中分院以84年度聲字第777 號
    裁定定應執行刑為有期徒刑3 年4 月確定，於85年間，因違
    反槍砲彈藥刀械管制條例案件，經臺灣高等法院臺中分院以
    85年度上訴字第1224號刑事判決改判處有期徒刑7 月確定（
    第5 案），因竊盜案件，經臺灣臺中地方法院以85年度訴字
    第1370號刑事判決判處有期徒刑4 年7 月，經上訴臺灣高等
    法院臺中分院以85年度上訴字第2453號刑事判決改判處有期
    徒刑3 年6 月，復上訴於最高法院以86年度臺上字第3710
    號刑事判決判處上訴駁回而確定（第6 案），前開2 案與第
    3 案，再經臺灣高等法院臺中分院以86年度聲字第671 號裁
    定定應執行刑為有期徒刑6 年2 月確定，經送監執行，於92
    年1 月21日因縮短刑期假釋出監，假釋並付保護管束期間，
    因犯竊盜案件，經臺灣南投地方法院以93年度易字第302 號
    刑事判決判處有期徒刑10月、7 月，應執行有期徒刑1 年4
    月，經上訴臺灣高等法院臺中分院以93年度上易字第1145號
    刑事判決判處上訴駁回確定（第7 案）而撤銷前開假釋，嗣
    依中華民國96年罪犯減刑條例將上開案件以96年度聲減字第
    35號裁定分別減其宣告刑為5 月、3 月又15日，應執行有期
    徒刑7 月又15日確定；以96年度聲減字第3921號裁定減第4
    案宣告刑為有期徒刑2 月確定；減第1 案宣告刑為有期徒刑
    3 月又15日，減第2 案宣告刑為有期徒刑1 年7 月，應執行
    有期徒刑1 年8 月確定；減第5 案宣告刑為有期徒刑3 月又
    15日，與不應減刑之第3 、6 案定應執行有期徒刑6 年確定
    ，經送監接續執行第7 案與其經撤銷前開假釋後應執行之殘
    刑2 年7 月又10日，於99年8 月8 日因縮短刑期執行完畢出
    監。又因施用毒品案件，經臺灣南投地方法院以96年度毒聲
    字第3 號裁定送觀察、勒戒後，認有繼續施用毒品之傾向，
    再經臺灣南投地方法院以96年度毒聲字第58號裁定令入戒治
    處所施以強制戒治1 年，於96年12月25日執行完畢釋放，並
    由臺灣南投地方法院檢察署檢察官以97年度戒毒偵字第7 、
    8 號為不起訴處分確定。詎仍不知悔改，明知海洛因、甲基
    安非他命業經公告列為毒品危害防制條例第2 條第2 項所列
    管之第一、二級毒品，不得非法持有、施用，竟基於施用第
    一、二級毒品海洛因及甲基安非他命之犯意，於100 年1 月
    25 日 下午1 時30分許，在其位於彰化縣花壇鄉○○村○○
    街115 號住處內，以將海洛因混合甲基安非他命置入注射針
    筒內加水後，再以針筒注射之方式，同時施用第一、二級毒
    品海洛因及甲基安非他命1 次。嗣於同年1 月26日上午8 時
    15 分 許，為警在彰化縣花壇鄉○○路○ 段384 號前執行拘
    提勤務時查獲，並持臺灣彰化地方法院檢察署核發之尿液鑑
    定許可書採集其尿液送驗後，結果呈嗎啡及甲基安非他命陽
    性反應，始查悉上情。
二、案經彰化縣警察局彰化分局報請臺灣彰化地方法院檢察署檢
    察官偵查起訴。
    理  由
一、本件被告所犯係死刑、無期徒刑、最輕本刑為3 年以上有期
    徒刑以外之罪，其於準備程序就前揭被訴事實為有罪之陳述
    ，經受命法官告知簡式審判程序之旨，並聽取其與公訴人之
    意見後，本院認無不得或不宜改依簡式審判程序進行之處，
    爰依刑事訴訟法第273 條之1 第1 項、第284 條之1 ，裁定
    本案由受命法官獨任進行簡式審判程序，合先敘明。
二、上揭犯罪事實，業經被告於警、偵訊及本院審理時（參見本
    院100 年5 月18日審判筆錄）坦承不諱，且其於100 年1 月
    26日為警查獲時所採驗之尿液，經臺灣彰化地方法院檢察署
    委託警方送請詮昕科技股份有限公司檢驗結果，確呈嗎啡及
    甲基安非他命陽性反應，此有彰化縣警察局彰化分局委託檢
    驗所尿液與真實姓名對照單及該公司100 年2 月14日編號
    00000000號濫用藥物尿液檢驗報告各1 紙附卷可稽。參諸醫
    學臨床實驗及根據英國藥學會出版之文獻Clarke's
    Isolation and Identification of Drugs 乙書第293 頁載
    ：海洛因經注射入人體後，在體內迅速水解成6-Monoacety
    I morphine，再緩緩繼續水解成嗎啡，然後再循嗎啡之代謝
    方式排出，同書第431 頁至第432 頁並載有：嗎啡經注射入
    人體後，約50％以上於8 小時內自尿中排出，至24小時排出
    約90％，但48小時後仍有微量可檢出等語。此外，按通常健
    康成人一次注射嗎啡15公絲，而以現行採用蟻醛酸試液及鉬
    鋑銨酸試液檢檢驗其尿液時，注射後8 小時內所排尿液易於
    檢出；8 小時至24小時，視其取尿時間及尿量多寡，可能檢
    出；至24小時以後所排之尿液，用上述方法已難檢出，亦據
    行政院衛生署藥物食品檢驗局73年11月30日（73）藥檢壹字
    第030221號函釋明確；又甲基安非他命經口服投與後，約70
    ％於24小時內可自尿液中排出，又其尿液內含甲基安非他命
    成分之檢出，與投與甲基安非它命的量、個人體質、檢驗儀
    器之精密度有關，通常採尿化驗是否呈陽性反應，應以投與
    後24小時內所採者為宜，此亦有行政院衛生署藥物食品檢驗
    局（80）藥檢壹字第4529號函可查。是依上開說明，佐以被
    告前揭尿液檢驗報告，足徵被告前開施用第一級毒品海洛因
    及第二級毒品甲基安非他命之自白核與事實相符，堪可採為
    論罪科刑之依據。
三、另犯毒品危害防制條例第10條施用第一、二級毒品之罪者，
    檢察官應先聲請法院裁定將被告令送勒戒處所觀察、勒戒，
    經觀察、勒戒後，認無繼續施用毒品傾向者，應即釋放，並
    為不起訴之處分或不付審理之裁定；認有繼續施用毒品傾向
    者，應由檢察官聲請法院裁定令入戒治處所施以強制戒治，
    且經觀察、勒戒或強制戒治執行完畢釋放後，5 年內再犯第
    10條之罪，檢察官應依一般刑事訴訟程序予以起訴論罪科刑
    ，此觀諸毒品危害防制條例第20條第1 項、第2 項、第23條
    第2 項前段規定自明。經查，本件被告前因施用毒品案件，
    ，經臺灣南投地方法院以96年度毒聲字第3 號裁定送觀察、
    勒戒後，認有繼續施用毒品之傾向，再經臺灣南投地方法院
    以96年度毒聲字第58號裁定令入戒治處所施以強制戒治1 年
    ，於96年12月25日執行完畢釋放，並由臺灣南投地方法院檢
    察署檢察官以97年度戒毒偵字第7 、8 號為不起訴處分確定
    等情，有臺灣高等法院被告前案紀錄表、臺灣彰化地方法院
    檢察署刑案資料查註紀錄表各1 份附卷可參，其於前開執行
    完畢釋放後5 年內，復犯本件施用第一、二級毒品罪，事證
    明確，自應逕行起訴。
四、查海洛因、甲基安非他命為毒品危害防制條例第2 條第2 項
    所明定之第一、二級毒品，是核被告所為，係犯同條例第10
    條第1 項之施用第一級毒品罪及同條第2 項之施用第二級毒
    品罪。被告於此期間內持有各該級毒品並進而施用，其持有
    之低度行為應為施用之高度行為所吸收，均不另論持有毒品
    之罪。被告於100 年1 月25日以一行為同時施用第一、二級
    毒品，觸犯數罪名，為想像競合犯，應從一重論以施用第一
    級毒品罪。又被告有如犯罪事實欄所記載之前科紀錄，此有
    臺灣彰化地方法院檢察署刑案資料查註紀錄表及臺灣高等法
    院被告全國前案紀錄表各1 份在卷可憑，其於前開有期徒刑
    執行完畢後，5 年內故意再犯本件最重本刑為有期徒刑以上
    之罪，為累犯，應依刑法第47條第1 項之規定，加重其刑。
    爰審酌被告前有施用毒品之不良素行，歷經觀察、勒戒及強
    制戒治後，仍未能徹底戒絕毒品，顯見意志不堅，有失政府
    制定毒品危害防制條例之立法美意，本不宜寬貸，惟念其施
    用毒品乃自戕一己之身體健康，尚未害及他人，且犯後始終
    坦承犯行，暨其智識程度、生活狀況等一切情狀，分別量處
    如主文所示之刑，並定其應執行之刑，以示懲戒。
據上論斷，應依刑事訴訟法第273 條之1 第1 項、第299 條第1
項前段，毒品危害防制條例第10條第1 項、第2 項，刑法第11條
前段、第55條、第47條第1 項，判決如主文。
本案經檢察官劉欣雅到庭執行職務。
中    華    民    國   100    年    5     月    25    日
                  刑事第六庭    法      官  胡宜如
以上正本證明與原本無異。
如不服本判決應於收受判決後10日內向本院提出上訴書狀，並應
敘述具體理由。其未敘述上訴理由者，應於上訴期間屆滿後20日
內向本院補提理由書（均須按他造當事人之人數附繕本）「切勿
逕送上級法院」。
中    華    民    國   100    年    5     月    25    日
                                書  記  官  林淑文
附錄本案論罪科刑法條：
毒品危害防制條例第10條
施用第一級毒品者，處 6 月以上 5 年以下有期徒刑。
施用第二級毒品者，處 3 年以下有期徒刑。